【裁判字號】    97,重家上,12
【裁判日期】    980402
【裁判案由】    分擔生活教養費用
【裁判全文】
臺灣高等法院民事裁定                97年度重家上字第12號
    上  訴  人  甲○○
    訴訟代理人  李莉卿律師
上列當事人與乙○○間分擔生活教養費用事件，上訴人對於中華
民國98年2月10日本院第二審判決，提起上訴，本院裁定如下：
    主  文
上訴駁回。
第三審訴訟費用由上訴人負擔。
    理  由
一、按民事訴訟法第466條第1項規定，對於財產權訴訟之第二審
    判決，如因上訴所得受之利益不逾新台幣（以下同）100萬
    元者，不得上訴。此項數額，司法院得因情勢需要，以命令
    減至新台幣50萬元，或增至150萬元，同條第3項定有明文。
    茲依司法院（91）院台廳民一字第03075號函：已將民事訴
    訟法第466條第1項所定上訴三審之利益額數，提高為新台幣
    150萬元，並訂於民國91年2月8日起實施。又對於不得上訴
    之判決而上訴者，原第二審法院應以裁定駁回之，同法第
    481條、第442條第1項定有明文。
二、本件上訴人就本院命其給付自判決確定時起，於其生存期間
    ，至被上訴人乙○○成年之日止，按月給付乙○○新台幣（
    以下同）11,667元，如給付遲延，並應自次月1日起至清償
    日止按年息5％計付利息之判決，提起第三審上訴。上開事
    件核屬定期給付涉訟，且其權利存續期間未確定，依民事訴
    訟法第77條之10後段規定，應推定其權利存續期間，以權利
    存續期間之收入總數為準，但其時間超過10年者，以10年計
    算。查乙○○為89年10月7日出生，至109年10月7日成年，
    參以各級法院辦案期限實施要點規定第三審審判案件之期限
    為1年，上訴人如得於98年3月10日提起上訴，推定於99年3
    月10日判決確定，因認本件權利存續期間為99年3月10日至
    109年10月7日，已超過10年，依上開規定，即以10年計算。
    是上訴人提起第三審之上訴利益為1,400,040元（計算式：
    11,667元×12×10＝1,400,040元），未逾150萬元，依首揭
    說明，不得上訴於第三審，其提起本件上訴為不合法，應予
    駁回。至本院判決書教示欄記載不服本判決，得提出上訴意
    旨，乃就他造乙○○而言，因乙○○上訴第二審係請求上訴
    人按月給付3萬5千元至成年為止，計840萬元，經本院判准
    上開上訴人應給付部分，就超過部分駁回其請求，是乙○○
    所受敗訴部分顯逾150萬元，揆諸上開說明，得提出第三審
    上訴，非謂上訴人亦得提起上訴，併此敘明，裁定如主文。
中    華    民    國    98    年    4     月    2     日
                    民事第九庭
                        審判長法  官  黃熙嫣
                              法  官  林玲玉
                              法  官  陳玉完
正本係照原本作成。
不得抗告。
中    華    民    國    98    年    4     月    6     日
                              書記官  鎖瑞嶺


司法院資訊處製作；財團法人民間司法改革基金會備份。
